臺灣臺北地方法院民事裁定
111年度補字第2217號
原      告  泰坤建設實業股份有限公司

法定代理人  楊岳修  
被      告  徐翊銘  
            圓方創新股份有限公司



臨時管理人  章世璋  
上列當事人間請求確認債權存在等事件，本院裁定如下：
    主  文
原告應於收受本裁定正本送達七日內，補繳裁判費新臺幣肆拾陸
萬陸仟伍佰貳拾元，逾期未補正，即駁回其訴。
    理  由
一、按原告起訴應繳納裁判費，此為起訴合法要件，如未繳納，
    經審判長定期補正仍不補正者，法院應以裁定駁回之，此觀
    民事訴訟法第77條之13、第249條第1項但書第6款自明。
二、本件原告主張依強制執行法第120條第2項、民法第242條規
    定，代位圓方公司提起確認之訴，聲明第一項請求確認圓方
    創新股份有限公司（下稱圓方公司）對徐翊銘就新竹縣○○鎮
    ○○段000○00000地號共2筆土地之信託受益權在新臺幣（下同
    ）5,000萬元及利息與強制執行費用範圍內存在，聲明第二
    項請求確認圓方公司對徐翊銘就新竹縣竹東鎮資源段2102-1
    5、上館段687、687-1、557、578、601、625、661、623、6
    24、626地號共9筆土地之信託受益權在5,000萬元及利息與
    強制執行費用範圍內存在。原告之目的在使其對於圓方公司
    之債權獲得清償，故此部分訴訟標的價額核定為5,000萬元
    。
三、原告另聲明第三項請求解任徐翊銘於新竹縣○○鎮○○段000○00
    000地號共2筆土地之受託人職務，並請法院選認公證第三人
    為新受託人，聲明第四項請求解任徐翊銘於新竹縣竹東鎮資
    源段2102-15、上館段687、687-1、557、578、601、625、6
    61、623、624、626地號共9筆土地之受託人職務，並請法院
    選認公證第三人為新受託人。次部分原告係主張依民法第24
    2條、信託法第36條第2項規定，代位圓方公司請求解任徐翊
    銘之受託人職務，而圓方公司與徐翊銘之信託關係，依其權
    利義務之內涵，屬因財產權涉訟，惟因原告此部分請求無關
    報酬給付或其他客觀上財產利益，其訴訟標的價額屬不能核
    定，應適用民事訴訟法第77條之12之規定，以同法第466條
    所定不得上訴第三審之最高利益額數加10分之1即165萬元核
    定其訴訟標的價額。
四、綜上，本件訴訟標的價額應核定為5,165萬元（計算式：5,0
    00萬+165萬＝5,165萬），應徵第一審裁判費46萬6,520元。
    茲依民事訴訟法第249條第1項但書之規定，限原告於如主文
    所示期間內如數補繳，逾期不繳，即駁回其訴，特此裁定。
中　　華　　民　　國　　111 　年　　10　　月　　13　　日
                  民事第七庭    法  官  許筑婷
以上正本係照原本作成。
如不服本裁定關於核定訴訟標的價額部分，應於送達後10日內向
本院提出抗告狀，並繳納抗告費新臺幣1,000元；其餘關於命補
繳裁判費部分，不得抗告。
中　　華　　民　　國　　111 　年　　10　　月　　13　　日
                                書記官  林政彬